臺灣彰化地方法院刑事判決　　　　　　　　　　　　九十三年度易字第一二五三號
　　公　訴　人　臺灣彰化地方法院檢察署檢察官
　　被　　　告　乙○○
右列被告因竊盜案件，經檢察官聲請簡易判決處刑（九十三年度偵字第七二三七號）
，本院彰化簡易庭認有刑事訴訟法第四百五十一條之一第四項但書之情形，而簽由本
院改依通常程序審理，判決如左：
    主  文
本件免訴。
    理  由
一、按案件曾經判決確定者，應諭知免訴之判決；免訴判決，得不經言詞辯論為之，
    刑事訴訟法第三百零二條第一款、第三百零七條分別定有明文。次按案件曾經判
    決確定者，應為免訴之判決，此項原則關於實質上一罪或裁判上一罪，均有其適
    用。連續犯係裁判上之一罪，其一部分犯罪事實曾經判決確定者，其效力當然及
    於全部，故檢察官復將其他部分重行起訴，亦應諭知免訴之判決；再此項連續犯
    之判決，按諸司法院釋字第四十七號解釋，應以先確定者為有既判之拘束力，後
    確定者，應為免訴之諭知（最高法院四十九年臺非字第二０號、四十七年臺非字
    第四二號判例可資參照）。
二、公訴意旨略以：被告乙○○意圖為自己不法所有之犯意，於民國九十三年八月六
    日十四時二十分許，頭戴銀色安全帽，身著背面為３２號吉泰鷹架藍色夾克外套
    ，騎乘不詳車牌號碼機車，前往彰化縣彰化市○○路○段二七八號「加福加油站
    」加油之際，乘機竊取加油站內新臺幣（下同）一千二百九十三元，正欲離去時
    ，為加油站員工甲○○發現報警循線查獲，並扣其作案時所穿之夾克外套一件及
    安全帽一頂，因認被告涉有刑法第三百二十條第一項之竊盜罪嫌等語。
三、本件被告所涉竊盜犯行，雖據被告矢口否認，並辯稱伊所有之背面為３２號吉泰
    鷹架藍色夾克外套已遺失，並沒有去偷錢云云。然並未提出任何證據證明其所有
    之上開外套曾經遺失，此外，並有證人甲○○、周宥芷、姚心惠等人於警詢、偵
    查中之證述，及被告所穿之夾克外套、安全帽、行竊過程之監視錄影帶翻拍照片
    三幀在卷可資佐證，被告之犯行堪以認定。惟查被告曾於九十三年五月二十六日
    九時二十分許，騎乘其所有未懸掛車牌，引擎號碼為ＥＨ二一二六六三號重型機
    車，前往彰化縣彰化市○○路○段六十六號「國祥加油站」加油之際，竊取收銀
    機旁零錢盒內五十元硬幣二十七枚（共計一千三百五十元）之犯行，業據本院於
    九十三年八月三十日，以九十三年度彰簡字第六０九號判處有期徒刑肆月，並於
    九十三年九月二十七日確定，有該案判決書、臺灣高等法院被告全國前案紀錄表
    及臺灣彰化地方法院檢察署刑案資料查註紀錄表等在卷可按，被告所犯本案之竊
    盜犯行，犯罪時間係在上開判決前，且犯罪手法、選擇犯罪地點及所竊取之物品
    均係趁其至加油站加油，趁加油站工作人員不注意之際，竊取加油站內之零錢，
    又係觸犯構成要件相同之罪名，顯係基於概括犯意為之，應有連續犯之裁判上一
    罪關係。是檢察官復將與上述確定判決有連續犯之裁判上一罪關係之本案重行提
    起公訴，依照上述說明，爰不經言詞辯論，逕為免訴之判決。
據上論斷，應依刑事訴訟法第四百五十二條、第三百零二條第一款、第三百零七條，
判決如主文。
中    華    民    國      九十四      年      一      月        三      日
                                臺灣彰化地方法院刑事第一庭
                                    審判長法官  葉  榮  郎
                                    法      官  葛  永  輝
                                    法      官  陳  秋  錦
右正本證明與原本無異。
如不服本判決，應於送達後十日內向本院提出上訴狀(須附繕本)。
告訴人或被害人對於判決如有不服具備理由請求檢察官上訴者，其上訴期間之計算係
以檢察官收受判決正本之日期為準。
                                    法院書記官  于  淑  真
中    華    民    國      九十四      年      一      月        三      日
